# 关于扶贫开发中合作建设仓库的账务处理

提问人：松虚子 时间：2013-05-06 23:58:55
背景：甲方准备对乙方进行扶贫开发，由乙方支付 50 万元给甲单位，甲单位收到这笔款项之后自己再加上部分的款项在一块土地上建设仓库，仓库建成运营 10 年后产权归甲方所有，甲方在运营过程中优先聘用乙方的人员。甲方在这 10 年中需要每年返还 8 万元给乙方。也就是说甲方需要在 10 年中每年返还乙方投入的资金 5 万元和每年给予乙方 3 万元的投资收益。 问题： 1 、此种经济行为在账务上可否采用融资租赁的方式进行会计处理？ 2 、假设建成的仓库所在地是在农业用地上，即是说如果建成运营 10 年后甲方只是拥有仓库的实际权利，而无法取得相关的房屋产权证，那么该仓库的建设费用在仓库建成之后可否进行固定资产的结转？ 3 、如果不行是否可以放入长期待摊费用中进行核算，如果放入长期待摊费用中进行核算则具体的摊销年限是应该按照仓库的使用年限进行摊销，还是按照约定的资金返还年限 10 年进行摊销？

回答人：chenyiwei
回复 松虚子 的帖子
1 、对于甲方而言，此项业务可以按照借款处理，即合同开始时借入 50 万元，后续每年 8 万元、连续 10 年的支付作为还本付息处理，按实际利率法确认每年的 8 万元付款中属于归还本金的金额和支付利息的金额。
2 、如果虽然由于土地性质的原因不能办理房屋产权证，但该仓库在其正常使用年限内的正常使用权利可以得到法律法规或者相关合同的保障，则不影响甲方将其结转固定资产。当然实务中也有相当多的情况是将其建设支出计入长期待摊费用。但无论是计入固定资产还是长期待摊费用，其折旧或摊销年限都是正常使用年限，不是借款年限。

提问人：松虚子 时间：2013-06-24 19:07:48
那还有二个问题： 1 、如果按照借款来处理相关的利息支出不能取得发票，那么这种情况是否需要进行纳税调增。可否视同企业间的借款不进行纳税调增； 2 、如果接收这笔收益的乙单位是行政单位，这笔款项又是以扶贫开发的名义进行支付的，那么就意味着乙单位拿到这笔款项之后是不会缴税的，在这种情况下是否意味着甲单位在支付这笔利息支出的时候需要帮乙单位代扣代缴。

回答人：chenyiwei
1 、个人理解此处确认的利息支出不能税前列支，需要纳税调增； 2 、不清楚类似规定，请有类似问题实务处理经验的网友协助，谢谢！